臺灣板橋地方法院民事判決　　　　　　　　　　　　　九十三年度勞訴字第四六號
　　原　　　告　乙○○
　　被　　　告　英普達資訊科技股份有限公司
　　法定代理人　甲○○
右當事人間請求給付薪資等事件，本院於民國九十三年七月八日言詞辯論終結，判決
如左：
    主    文
被告應給付原告壹佰拾萬貳仟貳佰玖拾伍元整元，及自民國九十三年五月六日起至
清償日止按年息百分之五計算之利息。
訴訟費用由被告負擔負擔。
    事    實
甲、原告方面
一、聲明：求為判決如主文所示。
二、陳述：
　　(一)原告乙○○自民國八十五年八月十二日起任職於被告英普達資訊科技股份有限
      公司（下稱英普達公司）擔任協理，惟自民國九十二年七月一日起，被告即未
      按期給付薪資，並於同年十一月十四日停止營業，原告因被告停止營業且不依
      勞動契約給付薪資，而於同日離職，計至同年十一月十四日止，被告積欠原告
      薪資共計新臺幣（下同）四十五萬五千三百四十一元尚未給付（每月積欠薪資
      數額詳附表）。
    (二)又自八十五年八月十二日起，至九十二年十一月十四日止，原告已於被告處繼
      續工作七年三月二天，又原告於九十二年十一月十四日前六個月之平均工資為
      十萬二千六百六十一元，是被告除應給付原告相當於七又四分之一個月平均工
      資之資遣費七十四萬四千二百九十三元外，並應給付預告終止契約之預告期間
      三十日之工資十萬二千六百六十一元，兩者合計，被告應給付原告八十四萬六
      千九百五十四元。
    (三)被告於九十二年十一月十四日原告終止勞動契約後，遲不給付積欠原告之薪資
      、資遣費及預告工資合計共計一百三十萬二千二百九十五元，爰依勞動契約之
      法律關係請求被告給付如訴之聲明所示之金額與法定遲延利息。
三、證據：提出九十二年十一月二十四日乙○○臺北縣政府勞工局離職證明、乙○○
    九十二年三月至十一月英普達公司員工薪資條、薪資轉帳存款紀錄、薪資及遣散
    費計算式、經濟部商業司九十二年十月六日經授商字00000000000英
    普達公司變更變更登記表抄錄各一份為證。
乙、被告方面：
    被告未於言詞辯論期日到場，亦未提出準備書狀作何聲明或陳述。
    理    由
一、本件被告，未於言詞辯論期日到場，核無民事訴訟法第三百八十六條各款所列情
    形，爰依原告之聲請，由其一造辯論而為判決。
二、原告主張：原告自八十五年八月十二日起任職於英普達公司，惟自九十二年七月
    一日起，被告即未按期給付原告薪資，原告於同年十一月十四日因被告停止營業
    而離職並終止勞動契約，爰依勞動契約發律關係，起訴請求被告給付積欠薪資四
    十五萬五千三百四十一元、資遣費與預告工資八十四萬六千九百五十四元（合計
    一百三十萬二千二百九十五元），並自起訴狀繕本送達之翌日起至清償日止按年
    息百分之五計算之利息。
三、得心證之理由：
　　(一)查以原告主張受雇於被告、被告未按期給付薪資及原告因被告停止營業而離職
      終止勞動契約等事實，業據原告提出九十二年十一月二十四日臺北縣政府勞工
      局離職證明、九十二年三月至十一月英普達公司員工薪資條、薪資轉帳存款紀
      錄、薪資及遣散費計算式等件為證，被告經合法通知，既未於言詞辯論期日到
      場爭執，復未提出書狀以資抗辯，自堪信原告之主張為真實。
    (二)復查原告提出九十二年十一月二十四日臺北縣政府勞工局離職證明，除證明原
      告離職日係於在職日最後一日即九十二年十一月十四日外，並就原告離職原因
      載以「乙○○先生因雇主英普達資訊科技股份公司於九十二年十一月十四日停
      止營業，負責人行方不明，經本府查證，湯先生離職原因符合勞動基準法第十
      一條所定情節」等語，是可認本件被告與原告之勞動契約，係因被告應普達公
      司停止營業而終止，亦即，係被告以停止營業為由終止勞動契約，而屬勞動基
      準法第十一條、第十六條、第十七條之情形。
    (三)再查原告係以被告英普達公司於九十二年十一月十四日未經預告即終止營業為
      由，請求給付資遣費與預告工資，雖其起訴狀記載依依據勞動基準法第十四條
      為請求依據。惟按關於法規之適用，當事人並無陳述之義務，至於與事件有關
      之法規之解釋及如何適用之陳述，不過供法院參考而已，法院為法律上之判斷
      時，不受該陳述之拘束，而應依職權為法律之適用，最高法院八十七年度台上
      字第七○○號判決著有明文。是原告雖依據勞動基準法第十四條請求給付資遣
      費與預告工資，揆諸前開說明，其陳述自無拘束本院之效力，本院自得審酌原
      告起訴主張之事實，逕依職權認定原告此部分之請求應適用勞動基準法第十一
      條、第十六條與第十七條之規定。
    (四)按勞動基準法第十一條規定：「非有左列情事之一者，雇主不得預告勞工終止
      勞動契約：一、歇業或轉讓時。…」，又同法第十六條規定：「雇主依第十一
      條或第十三條但書規定終止勞動契約者，其預告期間依左列各款之規定：一、
      繼續工作三個月以上一年未滿者，於十日前預告之。二、繼續工作一年以上三
      年未滿者，於二十日前預告之。三、繼續工作三年以上者，於三十日前預告之
      （第一項）。…。雇主未依第一項規定期間預告而終止契約者，應給付預告期
      間之工資（第三項）。」，同法第十七條規定：「雇主依前條終止勞動契約者
      ，應依左列規定發給勞工資遣費：一、在同一雇主之事業單位繼續工作，每滿
      一年發給相當於一個月平均工資之資遣費。二、依前款計算之剩餘月數，或工
      作未滿一年者，以比例計給之。未滿一個月者以一個月計。」，經查：
    　１薪資部分：被告自九十二年七月一日起即未依約給付原告薪資，至同年十一
        月十四日停止營業終止與原告之勞動契約時止，每月分別積欠如附表所示之
        薪資共計四十五萬五千三百四十一元之事實，有薪資條九件在卷可稽，按雇
        主應依勞動契約負有給付勞工工作報酬義務，是原告此部分請求，自應予准
        許。
    　２資遣費部分：原告於被告公司繼續工作合計達七年三月二天，依勞動基準法
        第十七條規定，應計以七年四月，是被告得給付原告相當於七又三分之一個
        月之平均工資之資遣費，惟原告僅請求七又四分之一個月之平均工資之資遣
        費，又原告主張其平均工資為十萬二千六百六十一元，有薪資條六件在卷足
        憑，是原告請求被告給付資遣費七十四萬四千二百九十三元（計算式：1026
        61*7.25=744293），亦應予准許。
    　３預告期間工資部分：被告未行預告遽於九十二年十一月十四日停止營業終止
        兩造間之勞動契約，原告已受僱於被告已滿三年以上，依勞動基準法第十六
        規定，原告請求被告給付預告期間三十日之工資十萬二千六百六十一元，自
        屬有據。
      ４綜上所述，原告得向被告請求之薪資、資遣費與預告工資，合計為一百三十
        萬二千二百九十五元。
四、從而，原告依據勞動契約之法律關係，請求被告英普達公司給付積欠薪資四十五
    萬五千三百四十一元、資遣費七十四萬四千二百九十三元、預告期間之工資十萬
    二千六百六十一元（合計共一百三十萬二千二百九十五元），並自九十三年五月
    六日即起訴狀繕本送達之翌日起至清償日止按年息百分之五計算之利息，為有理
    由，應予准許。
五、結論：原告之訴為有理由，依民事訴訟法第三百八十五條第一項前段、第七十八
    條，判決如主文。
中　　　華　　　民　　　國　　九十三　　年　　　七　　　月　　 十五 　　日
                                臺灣板橋地方法院民事第三庭
                                    法  官  何君豪
右為正本係照原本作成
如對本判決上訴，須於判決送達後廿日內向本院提出上訴狀
中　　　華　　　民　　　國　　九十三　　年　　　七　　　月　　 十五 　　日
                                    書記官  蕭興南
